【裁判字號】    97,易,55
【裁判日期】    971105
【裁判案由】    違反家庭暴力防治法
【裁判全文】
臺灣澎湖地方法院刑事判決                97年度易字第55號
公  訴  人  臺灣澎湖地方法院檢察署檢察官
被      告  丙○○
上列被告因違反家庭暴力防治法案件，經檢察官提起公訴（97年
度偵字第623、728號），本院判決如下：
    主    文
丙○○違反法院依家庭暴力防治法第十四條第一項所為之禁止實
施家庭暴力之保護令，計兩罪，各處拘役拾伍日，如易科罰金，
均以新台幣壹仟元折算壹日。應執行拘役貳拾日，如易科罰金以
新臺幣壹仟元折算壹日。
    事    實
一、丙○○係乙○○○之夫，兩人間具有家庭暴力防治法第3條
    第1款所定之家庭成員關係。又丙○○前因酒後毆打乙○○
    ○，經本院於民國97年5月14日以97年家護字第23號裁定核
    發民事通常保護令，其內容係令丙○○不得對乙○○○及其
    子女實施身體或精神上不法侵害之行為、不得直接或間接對
    乙○○○為騷擾，該保護令自核發時生效，有效期間為1年
    ，丙○○並於97年5月19日予以收受，且知悉保護令之內容
    。詎丙○○基於違反保護令之犯意，有下列違反保護令之行
    為：
  (一)其於97年7月15日上午6時30分許，在澎湖縣馬公市石泉里1
    號之195住處，因細故與乙○○○發生爭執，先以「幹你娘
    」等語辱罵乙○○○，再徒手將乙○○○壓倒在地，毆打乙
    ○○○之頭部，致乙○○○受有頭部鈍挫傷併頭部瘀青血腫
    之傷害（傷害部分未據告訴），以此方式對乙○○○實施家
    庭暴力之行為，而違反前開保護令裁定。
  (二)又於97年8月26日晚上7時40分許，在澎湖縣馬公市西文里
    97-14號旁之「越南檳榔攤」，與乙○○○發生口角後，心
    生不滿，竟持其所有之安全帽毆打乙○○○，致乙○○○受
    有頭部外傷併血腫之傷害（傷害部分未據告訴），以此方式
    對乙○○○實施家庭暴力之行為，而違反前開保護令裁定。
二、案經澎湖縣政府警察局馬公分局報請臺灣澎湖地方法院檢察
    署檢察官偵查起訴。
    理    由
一、按被告以外之人於審判外之陳述雖不符刑事訴訟法第159 條
    之1至之4等條文之規定，而經當事人於審判程序同意作為證
    據，法院審酌該言詞陳述或書面陳述作成時之情況，認為適
    當者，亦得為證據；當事人、代理人或辯護人於法院調查證
    據時，知有刑事訴訟法第159條第1項不得為證據之情形，而
    未於言詞辯論終結前聲明異議者，視為有前項之同意，刑事
    訴訟法第159條之5亦定有明文。本件證人乙○○○於警詢、
    偵查中之陳述，其性質雖屬傳聞證據，惟並無符合刑事訴訟
    法第159條之1至之4等前四條之情形，但其所為之上開筆錄
    ，本院審理時予以提示並告以要旨，且各經檢察官及被告表
    示意見，當事人已知上述筆錄屬傳聞證據，且均未於言詞辯
    論終結前對該等筆錄內容異議，依上開規定，證人上開證言
    ，已擬制同意有證據能力。
二、訊據被告丙○○固不否認於上開時地與被害人乙○○○發生
    爭執，惟矢口否認違反保護令之犯行，辯稱：7月15日那次
    雖有用三字經辱罵被害人，但那只是口頭禪，伊雖有壓住被
    害人的頭，並未毆打被害人，不知道被害人為何會受傷；8
    月26日那次則是被害人吵著要錢，伊生氣推被害人，沒有拿
    安全帽毆打被害人云云。經查：
  (一)被告與被害人乙○○○為夫妻關係，又被告前因毆打被害人
    ，甫經本院於97年5月14日核發97年度家護字第23號民事通
    常保護令，令被告不得對被害人及其子女實施身體或精神上
    不法侵害之行為、不得直接或間接對被害人騷擾，有效期間
    1年，並經被告於97年5月19日收受等情，業據本院調閱97
    年家護字第23號民事保護令卷宗查明無訛。上開事實，堪以
    認定。
  (二)被告雖否認對被害人施以家庭暴力行為，但被告自承7月15
    日當天有以三字經辱罵被害人，且前揭犯罪事實，業據被害
    人指述明確，並有相符之驗傷診斷書、現場照片附卷可稽。
    另由被告所述：7月15日那次伊有壓住被害人的頭，8月26
    日則有因生氣推被害人等情節觀之，亦堪認被告確在與被害
    人發生衝突後，進而採取肢體動作。是以，被告所辯，均為
    事後卸責之詞，不足採信。本案事證明確，被告上開犯行堪
    以認定。
三、核被告丙○○上開所為，均係犯家庭暴力防治法第61條第1
    款之違反保護令罪。被告前開兩次違反保護令罪犯行，犯意
    個別，行為互殊，應予分論併罰。本院審酌被告係被害人之
    夫，明知收受本院民事通常保護令後，依該保護令不得對其
    被害人實施身體或精神上之不法侵害之行為，竟先後兩次違
    反保護令，顯然漠視法律，及其犯後否認犯行等一切具體情
    狀，分別量處如主文所示之刑，並均諭知以新臺幣1,000元
    折算1日之易科罰金折算標準，並定其應執行刑及諭知易科
    罰金之折算標準。
四、被告於97年8月26日用以毆打被害人之安全帽，業已遺失，
    經被告陳明：當天所戴之安全帽掉在工地不見了等語在卷，
    為免執行發生困難，本院爰不予宣告沒收。
據上論斷，應依刑事訴訟法第299條第1項前段，家庭暴力防治法
第61條第1款，刑法第11條前段、第41條第1項前段、第51條第6
款，判決如主文。
本案經檢察官甲○○到庭執行職務。
中    華    民    國    97    年    11    月    5    日
                        刑事庭  法  官  李宛玲
以上正本證明與原本無異。
如不服本判決，應於判決送達之翌日起10日內提出上訴狀於本院
（須附繕本）。
中    華    民    國    97    年    11    月    5    日
                                書記官  莊茹茵
論罪條文：
家庭暴力防治法第61條
違反法院依第14條第1項、第16條第3項所為之下列裁定者，為本
法所稱違反保護令罪，處3年以下有期徒刑、拘役或科或併科新
臺幣10萬元以下罰金：
一、禁止實施家庭暴力。
二、禁止騷擾、接觸、跟蹤、通話、通信或其他非必要之聯絡行
    為。
三、遷出住居所。
四、遠離住居所、工作場所、學校或其他特定場所。
五、完成加害人處遇計畫。


司法院資訊處製作；財團法人民間司法改革基金會備份。
